臺灣桃園地方法院刑事判決
111年度審易字第986號
公  訴  人  臺灣桃園地方檢察署檢察官
被      告  王裕仁


上列被告因違反毒品危害防制條例案件，經檢察官提起公訴（11
1年度毒偵字第2252號），被告於本院準備程序進行中，就被訴
事實為有罪之陳述，經本院告知簡式審判程序意旨，並聽取當事
人之意見後，裁定依簡式審判程序審理，判決如下：
    主  文
王裕仁施用第二級毒品，處有期徒刑柒月。
    事實及理由
一、犯罪事實：
　  王裕仁前於民國110年間因施用毒品案件，經本院以110年度
    毒聲字第1023號裁定送觀察、勒戒後，因認無繼續施用毒品
    之傾向，於110年12月23日執行完畢釋放出所，該案並經臺
    灣桃園地方檢察署檢察官以110年度毒偵字第2904號、第860
    7號、111年度毒偵字第397號為不起訴處分確定。詎其仍不
    知悛悔，於前開觀察、勒戒執行完畢釋放後3年內之111年1
    月29日某時，在桃園市○○區○○路0段000巷000號住處，竟基
    於施用第二級毒品甲基安非他命之犯意，以將第二級毒品甲
    基安非他命置入玻璃球燒烤再吸食煙霧之方式，施用第二級
    毒品甲基安非他命1次。嗣於111年1月30日晚間7時30分許，
    在桃園市政府警察局蘆竹分局南竹派出所內，經其同意採集
    尿液送驗，結果呈安非他命類陽性反應，始查悉上情。
二、證據名稱：
　㈠被告王裕仁分別於警詢、檢察官訊問、本院準備程序及審理
    中之自白。
　㈡台灣檢驗科技股份有限公司濫用藥物實驗室-台北111年2月23
    日出具之UL/2022/00000000濫用藥物檢驗報告、勘察採證同
    意書、應受尿液採驗人尿液檢體採集送驗紀錄（尿液編號：
    EZ00000000000）、桃園市政府警察局蘆竹分局（隊）真實
    姓名與尿液、毒品編號對照表。
三、論罪科刑：
  ㈠核被告所為，係犯毒品危害防制條例第10條第2 項之施用第
    二級毒品罪。其施用前持有毒品之低度行為，應為施用毒品
    之高度行為所吸收，不另論罪。
　㈡依照司法院釋字第775號解釋意旨及刑事訴訟法第161條第1項
    可知，檢察官就前階段被告構成「累犯事實」負擔主張及舉
    證責任，並就後階段被告依累犯規定「加重其刑事項」負擔
    主張及說明責任，倘若檢察官未主張或具體指出累犯事實及
    加重事項之證明方法，為貫徹舉證責任之危險結果，以及刑
    事訴訟法第163條第2項但書目的性限縮以有利被告事項為限
    ，法院既基於補充性之調查地位，得斟酌個案情節，曉諭檢
    察官聲請調查證據，縱未為補充性調查，而未認定被告構成
    累犯或加重其刑，亦難謂有應調查而不予調查之違法（最高
    法院110年度台上大字第5660號裁定意旨參照）。本件檢察
    官於本院審理時並未就被告有無構成累犯之事實及加重其刑
    事項具體指出證明方法，揆諸上開意旨，本院自無從僅憑非
    屬原始資料之被告前案紀錄表，遽以依職權認定被告構成累
    犯之事實。
　㈢爰審酌被告前已因施用毒品案件經戒癮處分，本應戒絕毒癮
    ，詎其竟未能自新，仍再次施用足以導致人體機能發生依賴
    性、成癮性及抗藥性等障礙之第二級毒品，戕害自身健康，
    漠視法令禁制，所為誠屬不當，，惟念被告 犯後尚能坦承
    犯行，非無悔意，另雖本件檢察官就被告構成累犯或加重其
    刑事項並未具體指出證明方法，然本院仍可就累犯資料在刑
    法第57條第5款中予以審酌及評價（最高法院110年度台上大
    字第5660號裁定意旨參照），故本院斟酌被告前因施用毒品
    案件，經法院分別判處有期徒刑3月、4月、5月、6月確定，
    並於106年7月1日縮刑期滿執行完畢之素行不佳，有臺灣高
    等法院被告前案紀錄表附卷可參，兼衡以被告之犯罪動機、
    情節及所生危害暨其生活及經濟狀況、年紀及智識程度等一
    切情狀，量處如主文所示之刑，以示懲儆。
四、應依刑事訴訟法第273條之1第1項、第299條第1項前段、第3
    10條之2、第454條第1項，毒品危害防制條例第10條第2項，
    判決如主文。
五、如不服本判決應於收受判決後20日內向本院提出上訴書狀，
    並應敘述具體理由。其未敘述上訴理由者，應於上訴期間屆
    滿後20日內向本院補提理由書（均須按他造當事人之人數附
    繕本）「切勿逕送上級法院」。
本案由檢察官呂象吾提起公訴，經檢察官李孟亭到庭執行職務。
中　　華　　民　　國　　111 　年　　8 　　月　　19　　日
                  刑事審查庭  法　官　李雅雯
以上正本證明與原本無異。
如不服本判決應於收受判決後20日內向本院提出上訴書狀，並應
敘述具體理由。其未敘述上訴理由者，應於上訴期間屆滿後20日
內向本院補提理由書（均須按他造當事人之人數附繕本）「切勿
逕送上級法院」。
　　　　　　　　　　　　　　　書記官　沈詩婷  
中　　華　　民　　國　　111 　年　　8 　　月　　22　　日
附錄本案論罪科刑法條：
毒品危害防制條例第10條
施用第一級毒品者，處6 月以上 5 年以下有期徒刑。
施用第二級毒品者，處3 年以下有期徒刑。